【裁判字號】    92,簡上,95
【裁判日期】    920711
【裁判案由】    竊盜
【裁判全文】
臺灣板橋地方法院刑事判決                          九十二年度簡上字第九五號
    上  訴  人  臺灣板橋地方法院檢察署檢察官
    被      告  甲○○
右列上訴人因被告竊盜案件，不服本院板橋簡易庭中華民國九十一年十二月二十五日
九十一年度板簡字第二○八○號第一審判決（聲請簡易處刑案號：臺灣板橋地方法院
檢察署九十一年度偵字第二一四一三號）提起上訴，本院管轄第二審之合議庭依通常
程序審理，並為第一審判決如左：
    主  文
原判決撤銷。
本件免訴。
    理  由
一、聲請簡易判決處刑意旨略以：被告甲○○曾因竊盜案件，經臺灣板橋地方法院檢
    察署檢察官於民國八十八年五月十八日，依職權為不起訴處分確定。詎其仍不知
    悔改，復意圖為自己不法之所有，基於竊盜之犯意，於九十一年十一月三日上午
    八時許（處刑書誤載為九時許），在臺北縣土城市（處刑書誤載為士城市○○○
    街六三巷二弄二一號前，見乙○○所有車號ＵＹＶ－○八三號輕型機車鑰匙未取
    下，竟徒手竊取之，得手後供己代步使用。嗣於翌日上午九時四十分許，在臺北
    縣板橋市○○路與校前街口，經臺北縣政府警察局板橋分局當場查獲。因認被告
    涉犯刑法第三百二十條第一項之竊盜罪嫌。
二、按案件曾經判決確定者，應諭知免訴之判決，刑事訴訟法第三百零二條第一款定
    有明文。又按諭知免訴判決者，得不經言詞辯論為之，同法第三百零七條亦明揭
    此旨。
三、經查：本件被告甲○○被訴於九十一年十一月三日上午八時許，在臺北縣土城市
    ○○街六三巷二弄二一號前，見乙○○所有車號ＵＹＶ－○八三號輕型機車鑰匙
    未取下，即徒手竊取之犯行，業經本院管轄第二審之合議庭，於九十二年六月十
    七日，以九十二年度簡上字第八九號判處有期徒刑六月，如易科罰金，以三百元
    折算一日確定，此業經本院調閱九十二年度簡上字第八九號卷宗核閱無誤，並有
    該案刑事簡易判決書在卷可稽，是以，本件自應為免訴之判決，乃原審未審酌上
    情，逕為實體判決，尚有未洽，上訴意旨核有理由，應由本院撤銷原審判決，並
    依首揭說明，爰不經言詞辯論，逕為諭知免訴之判決。
四、末按第一審法院依被告在偵查中之自白或其他現存之證據，已足以認定犯罪者，
    得因檢察官之聲請，不經通常審判程序，逕以簡易判決處刑。但必要時，應於處
    刑前訊問被告。前項案件檢察官依通常程序起訴，經法院訊問被告，認應宜以簡
    易判決處刑者，得不經通常審判程序，逕以簡易判決處刑。依前二項判決所科之
    刑以宣告緩刑、得易科罰金之有期徒刑及拘役或罰金為限。檢察官聲請以簡易判
    決處刑之案件，經法院認為有第四百五十一條之一第四項但書第三款所列之認為
    應為無罪、免訴、不受理或管轄錯誤判決之諭知者，應適用通常程序審判之。刑
    事訴訟法第四百四十九條、第四百五十二條定有明文。本件原審未查被告應諭知
    免訴判決，致未適用通常程序審理，而誤用簡易判決處刑，其所踐行之簡易處刑
    程序違背法令，與憲法第八條第一項揭示「非由法院依法定程序不得審問處罰」
    之正當法律程序原則，及憲法第十六條保障人民訴訟權意旨相違，其簡易處刑程
    序存有瑕疵，為保障當事人之審級利益，本院合議庭依通常訴訟程序審判後，撤
    銷原審判決，以第一審法院之地位，為第一審判決，檢察官或被告如不服本判決
    ，仍得於法定期間內，向管轄第二審法院提起上訴，附此敘明。
據上論斷，應依刑事訴訟法第四百五十五條之一第一項、第三項、第四百五十一條之
一第四項但書第三款、第四百五十二條、第三百六十九條第一項前段、第三百六十四
條、第三百零二條第一款、第三百零七條，判決如主文。
中      華      民      國      九十二      年      七      月  十一    日
                                  臺灣板橋地方法院刑事第四庭
                                      審判長法官   許  仕  楓
                                            法官   許  必  奇
                                            法官   游  秀  雯
右正本證明與原本無異
如不服本判決應於送達後十日內向本院提出上訴狀
                                      書  記  官   陳  姿  利
中      華      民      國      九十二      年      七      月  十一    日


司法院資訊處製作；財團法人民間司法改革基金會備份。
